【裁判字號】    98,毒抗,287
【裁判日期】    980714
【裁判案由】    毒品危害防制條例
【裁判全文】
臺灣高等法院刑事裁定                 98年度毒抗字第287號
抗  告  人
即  被  告  甲○○
上列抗告人因違反毒品危害防制條例案件，不服臺灣桃園地方法
院98年度毒聲字第459號，中華民國98年6月22日裁定（聲請案號
：臺灣桃園地方法院檢察署98年度毒偵字第1851號），提起抗告
，本院裁定如下：
    主  文
抗告駁回。
    理  由
一、按甲基安非他命分屬毒品危害防制條例第2條第2項所稱之第
    二級毒品；犯施用第二級毒品之罪者，檢察官應聲請法院裁
    定，令被告入勒戒處所觀察、勒戒，其期間不得逾2月，毒
    品危害防制條例第20條第1項定有明文。
二、原裁定以：被告甲○○於民國98年2月20日晚間7時許為警採
    尿前96小時內某時（不包括為警查獲至採尿期間），在中華
    民國領域內不詳處所，以不詳方式施用甲基安非他命1次。
    究諸被告雖否認於上述期間內有何施用毒品犯行，然其於警
    詢中受採之尿液，經以氣相層析質譜儀（GC/MS）檢驗結果
    呈現甲基安非他命陽性反應，列有台灣檢驗科技股份有限公
    司98年3月9日濫用藥物檢驗報告在卷可考，而施用甲基安非
    他命後採尿可檢測到甲基安非他命之期間平均約可達96小時
    ，參有行政院衛生署管制藥品管理局93年7月22日管檢字第
    0930006615號函附卷以佐，至其於上述期間內身處中華民國
    領域內，則有法務部入出境資訊連結顯示結果併卷為憑。另
    觀被告固稱檢驗結果乃係其曾服用安眠藥品導致云云，然其
    迄今未能提出藥品名稱或成分以供本院檢視忖度，所述已嫌
    無據，況衡氣相層析質譜儀法精確度析論，當得剔除偽陽性
    反應之可能，此有行政院國軍退除役官兵輔導委員會臺北榮
    民總醫院83年3月1日北總內字第01855號、83年4月7日
    北總內字第03059號函足照，檢驗結果容無晦疑，盱其陳稱
    服用藥物生成影響等節顯係臨訟杜撰之詞，進之礙以採信。
    綜上各情，資證被告確於上述時、地施用甲基安非他命無訛
    ，是其飾辯要無可採，犯行堪以認定。從而，檢察官聲請將
    被告送勒戒處所觀察、勒戒，並無違誤，應予准許。
三、抗告意旨略以：抗告人並未吸食毒品與注射毒品，當時那段
    時間有服藥局購買的感冒藥之物品，也沒收到命抗告人提供
    證明的通知云云。
四、經查：抗告人確有施用第二級毒品甲基安非他命，業據原裁
    定詳載理由依據。抗告人於原審法院先係稱曾服用安眠藥，
    於抗告意旨復改稱係服用感冒藥云云，實係臨訟杜撰之詞，
    核無可採。本件抗告，為無理由，應予駁回。
據上論斷，應依刑事訴訟法第412條，裁定如主文。
中    華    民    國    98    年    7     月    14    日
                  刑事第一庭審判長法  官  葉騰瑞
                                  法  官  王炳梁
                                  法  官  莊明彰
以上正本證明與原本無異。
不得再抗告。
                                  書記官  吳金來
中    華    民    國    98    年    7     月    14    日


司法院資訊處製作；財團法人民間司法改革基金會備份。
